臺灣板橋地方法院刑事判決　　　　　　　　　　　　　　九十一年度易字第五五號
　　公　訴　人　臺灣板橋地方法院檢察署檢察官
　　被　　　告　甲○○
右列被告因毒品危害防制條例案件，經檢察官提起公訴（九十年度毒偵字第三八○八
號），本院判決如左：
    主  文
甲○○持有第一級毒品，處有期徒刑參月，如易科罰金以參佰元折算壹日。
扣案餘留之海洛因殘渣（量微無法秤重，包裝重零點陸壹公克）沒收銷燬之，塑膠袋
壹個沒收之。
    事  實
一、甲○○明知海洛因為毒品危害防制條例第二條第二項第一款所稱之第一級毒品，
    不得持有，竟仍基於持有第一級毒品海洛因之犯意，於民國九十年八月六日某時
    （確實時間不詳），在臺北縣板橋市○○街五五巷附近某處，因向真實姓名年籍
    不詳綽號『阿賢』之成年男子，取得第一級毒品海洛因一包後，即將前揭海洛因
    置於其隨身攜帶之皮包內，而非法持有之。迨於九十年八月七日上午九時三十分
    許，為警在宜蘭縣頭城鎮○○路查獲，並於甲○○隨身攜帶之皮包內扣得餘留海
    洛因之殘渣（置放於一個塑膠袋之內，量微無法秤重，包裝重零點六一公克）及
    其所有供置放海洛因所用之塑膠袋一個，而循線偵悉上情。
二、案經宜蘭縣警察局礁溪分局報由臺灣宜蘭地方法院檢察署呈請臺灣高等法院檢察
    署令轉臺灣板橋地方法院檢察署檢察官偵查起訴。
    理  由
一、訊據被告甲○○固供承於前開時地經警查獲時，在其皮包內置放有海洛因一包之
    情，惟矢口否認有何持有海洛因之犯行，辯稱：扣案之海洛因非其所有，該海洛
    因係置放在香煙盒中，香煙盒為其友人所有云云。經查，扣案殘留有白色粉末之
    塑膠袋一個，經臺灣板橋地方法院檢察署送請法務部調查局以化學呈色法及氣相
    層析質譜儀分析法檢驗結果，發現內有第一級毒品海洛因成分殘留，量微無法秤
    重（包裝重零點六一公克），有法務部調查局九十年十月五日（九○）一七九六
    二五號鑑定通知書一紙附在偵查卷可稽。而查，被告於警訊中已自承：『（問：
    警方查獲之安非他命及海洛因是向何人購買？購買地點？價格如何？）是我一位
    叫阿賢的朋友所購買的。是在他的居所以一小包一千元成交。』、『（問：有無
    其他補充？）安非他命及海洛因毒品都是我一個人向朋友拿的，跟我丈夫無關。
    』，復於臺灣宜蘭地方法院檢察署偵訊時供承：『（問：妳帶那些毒品用途？）
    我們是要拿來用的，但還沒用：（問：毒品來源？）答：板橋他叫綽號『阿賢』
    不知道住址。』等語，是被告於前開警訊及偵查中一再供承扣案之海洛因，係其
    自友人「阿賢」處取得等情，足認被告確有於右揭時地，向「阿賢」之男子取得
    前揭第一級毒品海洛因一包而持有不虛。是雖被告於臺灣板橋地方法院檢察署偵
    訊及本院審理時否認持有前揭第一級毒品海洛因一包之事實，並辯稱：『希望調
    我先生（按係指鐘智先）看東西是不是他的。因為他的尿液有陽性反應。』等語
    ，惟查，縱上述海洛因確係其夫鐘智先供施用毒品之用，然該海洛因既係由被告
    置放於其隨身攜帶之皮包而持有之，是無論該海洛因究係何人所有，均無礙其持
    有第一級毒品犯行之成立，本院因認並無再行傳訊鐘智先之必要，爰不另為傳訊
    ，併此敘明。此外，復有餘留之海洛因殘渣（置放於一個塑膠袋之內，量微無法
    秤重，包裝重零點六一公克）及被告所有供置放海洛因所用之塑膠袋一個扣案可
    證，被告前開所辯，應係事後圖卸之詞，尚難採信，本件事證已臻明確，被告犯
    行堪以認定，應依法論科。
二、按海洛因係屬於毒品危害防制條例第二條第二項第一款規定之第一級毒品。是核
    被告所為，係犯毒品危害防制條例第十一條第一項之持有第一級毒品罪。爰審酌
    被告已有多次施用毒品安非他命之紀錄，仍持有毒品擬供施用，與其犯罪之手段
    、所生危害、持有毒品之數量非多及犯罪後之態度不佳否認犯行等一切情狀，量
    處如主文所示之刑，並諭知易科罰金之折算標準，以示懲儆。
三、扣案餘留之海洛因殘渣（置放於塑膠袋一個之內，量微無法秤重，包裝重零點六
    一公克），為第一級毒品，係違禁物，應依毒品危害防制條例第十八條第一項規
    定沒收銷燬之。至扣得之塑膠袋一個，為被告所有供持有海洛因所用之物，有如
    前述，爰依刑法第三十八條第一項第二款之規定予以宣告沒收。
據上論斷，應依刑事訴訟法第二百九十九條第一項前段，毒品危害防制條例第十一條
第一項、第十八條第一項前段，刑法第十一條前段、第四十一條第一項、第三十八條
第一項第二款，罰金罰鍰提高標準條例第二條，判決如主文。
本案經檢察官張慶林到庭執行職務
中     華      民      國     九十一     年      一     月     二十八   日
                                  臺灣板橋地方法院刑事第一庭
                                      法  官    邱  靜  琪
右正本證明與原本無異。
如不服本判決，應於判決送達後十日內向本院提出上訴狀 (應附繕本) ，上訴於臺灣
高等法院。
          書記官    黃  頌  棻
中     華      民      國     九十一     年      一     月      三十    日
附錄本案論罪科刑法條全文：
毒品危害防制條例第十一條第一項：
持有第一級毒品者，處三年以下有期徒刑、拘役或新臺幣五萬元以下罰金。
毒品危害防制條例第十八條第一項：
查獲之毒品及專供製造或施用毒品之器具，不問屬於犯人與否，均沒收銷燬之。但合
於醫藥或研究之用者，得不予銷燬。
